臺灣新竹地方法院民事簡易判決  
110年度竹簡字第298號
原      告  倪湘瀠  
被      告  堉舜國際文化事業股份有限公司

法定代理人  高意媗  
訴訟代理人  陳靚    
被      告  遠信國際資融股份有限公司


法定代理人  沈文斌  
訴訟代理人  張新銘  
上列當事人間請求撤銷契約等事件，本院於民國111年2月14日辯
論終結，判決如下：
    主      文
原告之訴駁回。
訴訟費用由原告負擔。
    事實及理由
一、原告主張：
　㈠原告於民國110年2月7日接獲被告堉舜國際文化事業股份有限
    公司（下稱堉舜公司）員工之來電，向原告推銷開發右腦圖
    像學習之英文教材（下稱系爭教材），業務員即輔導老師表
    示上課時間彈性為一周兩次，一天上課為15分鐘，課程配合
    原告時間，學習方式及費用遠勝於一般實體補習教育，而此
    乃原告購買之目的所在，雙方遂於同日簽立分期付款買賣申
    請書暨約定書，約定總價為159,000元，原告經被告業務指
    示先以信用卡支付5,000元之定金，後以分期35期之方式每
    期支付4,400元支付其餘之款項（下稱系爭買賣契約）。
  ㈡詎原告於收受系爭教材後，發現被告所提供之課本、CD、藍
    光機、點讀筆等實體商品及線上教學內容係針對發音、單字
    ，不符原告線上教學之需求，其中英文點讀筆之類此商品市
    值僅低於2萬元即可購得，且經了解後，被告卻稱原告需自
    行撥打網路專線找專員練習，此上課及消費方式與原告原先
    認知不同，使消費者陷於錯誤而購買，且由於兩造接洽期間
    適逢過年，原告已事先告知被告過年期間原告要加班，但被
    告堅持過年前寄出，原告始於購買一個月後才聯繫被告學習
    點讀筆，直至110年4月份再次聯繫輔導老師，卻發現輔導員
    電話為無人使用，名片上電話亦無人接聽，當下深感受詐騙
    ，事後被告方以通訊軟體LINE回覆係因公司更換電話線路及
    個人手機上班期間需鎖入置物櫃不得帶入辦公室所致。據此
    ，原告向被告要求撤銷契約終止課程，然遭被告表示當初支
    付之5,000元為教材訂金，後續分期亦為教材費用，並非學
    習費用，且商品已超過鑑賞期7日而不得解除等為由拒絕原
    告。
  ㈢基上，原告主張系爭買賣契約之意思表示因受詐欺陷於錯誤
    而有瑕疵，故依法撤銷系爭買賣契約之意思表示，並依不當
    得利法律關係向被告堉舜公司請求返還買賣價金159,000元
    ，且確認原告與被告遠信公司間就分期價款154,000元之債
    權關係不存在。並聲明：㈠被告堉舜公司應返還原告159,000
    元。㈡確認被告遠信公司與原告間就154,000元之債權關係不
    存在。
二、被告則以：
　㈠被告堉舜公司部分：伊之員工係於110年2月7日依據原告主動
    提供之聯絡資料，以電話通訊方式撥打原告手機，向原告介
    紹伊所販售之圖像英文教材，並於通話過程中以口述方式讓
    原告進行完整體驗服務之效，且告知原告因教材為圖像動畫
    方式進行教學，故建議之使用學習方式為一周觀看2至3次，
    一次觀看15分鐘，原告可利用空閒時間進行自主學習，伊之
    員工於介紹時從未提及任何「上課」或「課程」之服務內容
    ，伊亦無提供線上或實體課程；又伊有提供免付費線上教學
    專線之售後服務，以供原告複習、練習、問問題之用，原告
    可於服務時間内撥打服務專線，即有人員進行服務，則原告
    已明確知悉系爭教材係購買教材自主學習，若需售後服務可
    於服務時間内撥打服務專線，並無原告所稱會排時間線上教
    學之情事。再者，伊之員工於向原告介紹系爭教材之訂購方
    式時，向原告說明買賣價金之給付方式為分期方式繳納，當
    時行銷專案為「期付4,420元，共分36期」之優惠內容，在
    伊之員工充分告知之下，伊於同日經由原告同意授權先以其
    持有之兆豐信用卡刷卡給付買賣價金5,000元後，剩餘之買
    賣價金係由伊將債權讓與被告遠信公司，並經原告向被告遠
    信公司辦理無息分期付款（期付4,400元，共分35期）後，
    按期給付予被告遠信公司，而參諸分期付款賣賣申請暨約定
    書已載明商品名稱/型號係「英文教材」、商品總價「159,0
    00元」、分期金額「154,000元」、期數「35」、每期應繳
    金額「4,400元」等語與原告已於提供之身分證影本上記載
    「僅供購買英文教材使用」之文字，可知原告於成立系爭買
    賣契約時對於買賣標的為實體之圖像英文教材（而非課程學
    習）、分期金額為購買教材之費用均已明知。此外，伊從事
    英文教材商品販售多年，客戶眾多，難保有客戶因個人因素
    於網路上以低價轉售之，且原告所稱教材商品價值不到2萬
    元即可取得一事，並未考量版本、使用狀況，原告率以網路
    查詢之二手價格認定系爭教材之價值，並不合理。另伊經由
    原告同意於110年2月9日將買賣標的即系爭教材送達原告指
    定之處所，伊於送達後曾多次致電並以通訊軟體LINE聯繫原
    告，希望進行初次使用教材之指導服務，後經原告因工作繁
    忙等因素，伊始於110年2月22日完成英文教材之初次使用指
    導服務，亦無原告所述「堅持於過年前寄出，致購買後1個
    月才聯繫被告學習點讀筆」之情事。況伊於系爭教材送達同
    時，已依消費者保護法規定將原告7日解除契約期間權益載
    明於購物清單上，連同系爭教材一併寄給原告，但原告於11
    0年4月21日才透過姐姐致電伊表達解除系爭買賣契約之意，
    已逾消費者保護法第19條規定之7日解除契約時間，故原告
    已無系爭教材買賣契約之解除權等語置辯。並聲明：⒈原告
    之訴及其假執行之聲請均駁回。⒉如受不利之判決，願供擔
    保請准宣告免為假執行。
　㈡被告遠信公司部分：系爭買賣契約已約定分期總價金為154,0
    00元，繳款期間為自110年3月2日起至113年1月20日止，已
    每月為1期，共分35期，原告須按期償還4,400元予伊，然原
    告自110年5月20日（分期第3期）起即未依約付款，尚積欠1
    45,200元未為給付。又依系爭買賣契約約定事項第2條約定
    可知，原告如有商品上之爭議問題，均由被告堉舜公司負責
    解決，與伊無關等語置辯。並聲明：⒈原告之訴駁回。⒉如受
    不利之判決，願供擔保請准宣告免為假執行。
三、得心證之理由：
　㈠民法第92條第1項規定：「因被詐欺或被脅迫而為意思表示者
    ，表意人得撤銷其意思表示。但詐欺係由第三人所為者，以
    相對人明知其事實或可得而知者為限，始得撤銷之。被詐欺
    而為之意思表示，其撤銷不得以之對抗善意第三人。」。而
    民事法上所謂詐欺云者，係謂欲相對人陷於錯誤，故意示以
    不實之事，令其因錯誤而為意思之表示。倘行為人欠缺主觀
    之詐欺故意，縱該他人或不免為錯誤之意思表示，仍與詐欺
    之法定要件不合，無容其依民法第92條第1項規定撤銷意思
    表示之餘地。又民法第92條第1項前段規定因被詐欺而為意
    思表示者，表意人得撤銷其意思表示，其所欲保護之法益為
    「表意者意思表示形成過程之自由」，且所稱詐欺行為，係
    指對於表意人意思形成過程屬於重要而有影響之不真實事實
    ，表示其為真實，而使他人陷於錯誤、加深錯誤或保持錯誤
    者而言，不包括就行為對象（事或物）之特性為不實或誇大
    之陳述，欲以價值判斷影響表意人決定自由之情形。至不真
    實之事實是否重要而有影響意思之形成，應以該事實與表意
    人自由形成意思之過程有無因果關係為斷。且主張被詐欺而
    為表示之當事人，應就此項事實，負舉證之責任。查原告主
    張被告有詐欺情事，無非係以被告堉舜公司銷售內容為學習
    教材5,000元，課程學習服務一週2次、一次15分鐘，然被告
    堉舜公司卻僅給付教材與點讀筆，未提供課程學習乙情。惟
    就被告堉舜公司銷售部分，業據被告堉舜公司提供兩造間錄
    音檔譯文，被告堉舜公司雖提及有線上家教內容，惟其有說
    明若購買者對教材內容有想要服務、教學時，可由線上家教
    處理、服務，並非指由被告堉舜公司主動提供線上學習之進
    度及教學，此有被告堉舜公司提供之譯文在卷可稽（本院卷
    第75至142頁），難認被告堉舜公司有何詐欺行為，原告依
    詐欺為由撤銷買賣契約意思表示，為無理由。
  ㈡系爭契約既無撤銷之事由，原告主張因撤銷系爭契約後，得
    請求被告堉舜公司返還價金159,000元及確認其與被告遠信
    公司間154,000元債權不存在乙情，則無理由。　
四、綜上所述，原告依不當得利之法律關係，請求被告堉舜公司
    給付159,000元，及確認原告與被告遠信公司間就154,000元
    之債權關係不存在，均無理由，應予駁回。
五、本件事證已臻明確，兩造其餘攻擊防禦方法及所提證據，核
    與判決結果無影響，爰不予一一論述，附此敘明。
六、訴訟費用負擔之依據：民事訴訟法第78條。
中　　華　　民　　國　　111 　年　　3 　　月　　11　　日
                  新竹簡易庭  法  官  黃致毅
以上正本證明與原本無異。
如不服本判決，須於判決送達後20日內向本庭提出上訴狀（應按
他造當事人之人數附繕本）；如委任律師提起上訴者，應一併繳
納上訴審裁判費。
中　　華　　民　　國　　111 　年　　3 　　月　　11　　日
                              書記官  蕭宛琴